

ACERCA DE MI

Soy un joven apasionando por la tecnología, excelente compañero de equipo, organizado y responsable. Disfruto mucho aprender cosas nuevas, mi objetivo es un puesto desafiante y dinámico donde pueda adquirir mas experiencia y también aportar con mi conocimiento.

EDUCACIÓN

CENTRO TECNOLOGICO DE LA AMAZONIA - SENA

Tnlgo. Análisis y Desarrollo de Sistemas de Información

Florencia, Caquetá | Abr 2020 - Abr
-2022

SIBEL ANTONIO OLAYA MESTIZO

TNLGO. ANÁLISIS Y DESARROLLO DE SISTEMAS DE INFORMACIÓN

EXPERIENCIA LABORAL

Pasante SENA - Desarrollador web

Funeraria Para Mascotas Dejando Huellas, Florencia, Caquetá | Nov 2021 - Abr 2022

- Creación de Base de Datos en MySQL.
- Implementación de servidores en NodeJs.
- Creación de un sitio web para un censo poblacional de mascotas en la capital del departamento del Caquetá.
- Creación de un sistema web gestor de dominios de internet, para dicha empresa.

Desarrollador web

RolandSpain Agencia de Marketing SAS BIC,Florencia,Caquetá | May 2022 - Feb 2023

 Creación de Sistema de Gestión para la Funeraria Para Mascotas Dejando Huellas

Documentador

InfoCASE Colombia S.A.S ,Florencia,Caquetá Abr 2023 - Jun 2023

 Documenté y registré de manera meticulosa y precisa los archivos fotográficos fotovoltaicos para el prestigioso proyecto FAZNI, abarcando usuarios en los municipios de San Vicente del Caguán y Puerto Rico.

HABILIDADES

- Gestión y creación de bases de datos
- · Análisis de la información
- NodeJs
- ReactJs
- Bootstrap
- HTML
- Javascript
- CSS
- Express.js
- MySQL





